【裁判字號】    85,訴,1209
【裁判日期】    891011
【裁判案由】    所有權移轉登記等
【裁判全文】
臺灣士林地方法院民事裁定  八十五年度訴字第一二○九號
  反訴原告即被告  甲○○
  訴訟代理人      丙○○
                  陳培豪律師
  反訴被告即原告  乙○○      住台北縣萬里鄉崁腳村一三一之一號
  訴訟代理人      劉鴻濃律師
                  董惠彬律師
右當事人間請求所有權移轉登記等事件，被告提起反訴，本院裁定如左：
    主      文
反訴駁回。
反訴訴訟費用由反訴原告即被告負擔。
    理      由
一、按反訴之標的，如與本訴之標的及其防禦方法不相牽連者，不得提起，民事訴訟
    法第二百六十條第一項定有明文。次按提起民事訴訟，應依民事訴訟費用法第二
    條規定繳納裁判費，此為必須具備之程式。又原告之訴有起訴不合程式或不備其
    他要件者，如可以補正，經定期命其補正而不補正者，應以裁定駁回之，民事訴
    訟法第二百四十九條第一項第六款亦有明文。
二、查本件反訴原告原聲明求為判決「反訴被告應將其所有臺北縣萬里鄉○○里○○
    段崁腳小段四七之三地號面積九七四五平方公尺地目林之土地應有部分二十四分
    之一移轉予反訴原告」，其陳述略稱「兩造於八十五年三月三十日合意互換土地
    ，反訴被告願以台北縣萬里鄉○○里○○段崁腳小段四七之三地號、地目林、面
    積九七四五平方公尺、持分廿四分之一之土地，與反訴原告所有之同地段一七二
    地號土地持分八分之一及九五之一地號土地交換，詎反訴原告已依約履行後，反
    訴被告竟食言而肥拒不履約」。查該反訴標的之法律關係乃兩造間之互易契約反
    訴原告主張兩造間以一七二地號、九五之一地號土地與四七之三地號土地互易，
    與本訴之標的為分鬮合約書，原告請求移轉之土地第一七二之一地號土地應有部
    分四分之一無關。且與反訴原告對於本訴之防禦方法為一七二之一地號土地不在
    分鬮合約書所指「新厝前父親之名小租六石」之範圍內，及為時效抗辯等，均屬
    不相牽連，揆諸首揭說明，應認為不合法，自應駁回。
三、本件反訴原告嗣於八十八年十一月五日追加反訴聲明，以系爭分鬮合約書約定：
    「長房拈得新厝左畔：：：房拈得右畔... 」之「新厝」坐落基地即臺北縣萬
    里鄉○○里○○段崁腳小段一六九之一地號土地，反訴原告依該約定既分得房屋
    之一半，則坐落基地自也應分二分之一予反訴原告，求為判決「反訴被告應將臺
    北縣萬里鄉○○里○○段崁腳小段一六九之一地號面積三四四平方公尺應有部分
    二分之一及其上建築改良物所有權移轉登記予反訴原告」，惟追加該部分起訴時
    未繳裁判費，經本院於八十九年一月十二日當庭裁定限期命其於五日內補正，載
    明於當日筆錄可稽，惟迄今猶未補正，亦有本院民事科查詢簡答表一件在卷可稽
    ，此部分反訴不能認為合法，其假執行之聲請亦失所附麗依據，均應予駁回。
四、依民事訴訟法第二百四十九條第一項第六款、第九十五條、第七十八條裁定如主
    文。
中      華      民      國    八十九    年      十      月     十一     日
                                    臺灣臺北地方院士林分院民事第二庭
~B法      官  李玉卿
右為正本係照原本係成。
如對本裁定抗告，應於送達後十日內向本院提出抗告狀。
中      華      民      國    八十九    年      十      月     十六     日
~B法院書記官  陳幸潔


司法院資訊處製作；財團法人民間司法改革基金會備份。
